臺灣橋頭地方法院民事判決
  111年度岡小字第44號
原      告  冠龍國際開發股份有限公司

法定代理人  唐子遠  
訴訟代理人  黃偉祥  
            唐正勳  
被      告  ESMENDA LINA LYN DIMAYACYAC

訴訟代理人  郭泓志律師(法扶律師)
上當事人間損害賠償事件，本院於民國111年4月20日言詞辯論終
結，判決如下：
    主  文
被告應給付原告新台幣壹萬參仟伍佰元，及自民國一百一十年九
月二日起至清償日止，按年息百分之五計算之利息。
原告其餘之訴駁回。
訴訟費用新台幣壹仟元由被告負擔。
本判決原告勝訴部分得假執行。
原告其餘假執行之聲請駁回。
    事  實  及  理  由
一、原告主張：被告於民國108年3月19日以看護工名義由伊引進
    至雇主處工作，委託伊提供與雇主溝通、協商、辦理證件、
    體檢、就醫等事項，並與伊簽訂外國人委任跨國人力仲介辦
    理就業服務事項契約（下稱系爭契約），約定契約期間為自
    民國108年3月19日起至111年3月19日止，被告第一年應按月
    給付新台幣（下同）1,800元之服務費，第二年按月給付1,7
    00元之服務費，第三年則按月給付1,500元之服務費。詎被
    告於110年7月18日未繳交當期服務費，並委由第三人於同年
    7月23日片面向伊終止系爭契約，而未依照系爭契約第7條第
    2項之約定，於終止契約60日前以書面通知伊，伊自得求償2
    個月之服務費3,000元及自同年6月19日起至7月18日止之服
    務費1,500元，並依同條第3項之約定請求違約金15,000元，
    總計19,500元等語。並聲明：㈠被告應給付原告19,500元及
    自起訴狀繕本送達翌日起至清償日止，按年息5%計算之利息
    。㈡願供擔保請准宣告假執行。
二、被告則略以：原告請求之違約金過高，請求酌減；再系爭契
    約第7條第2項並未約定違約效果，自應回歸至同條第3項之
    違約金以計算損害，再伊已於110年5月27日向原告為終止契
    約之意思表示，是自同年6月19日起至7月18日止並未受原告
    服務，原告向伊請求此部分服務費，亦屬無理由等語，資為
    抗辯。並聲明：原告之訴駁回。
三、判決理由要旨：
㈠、兩造確有簽訂系爭契約，有原告提出之系爭契約為證，並為
    被告所不爭執，堪信為真實。再被告於110年7月23日向原告
    為終止契約之意思表示，有原告提出之Line截圖為證，又被
    告並不爭執有提前終止系爭契約一節，惟辯稱係於110年5月
    27日提出終止契約之意思表示，然並未提出相關證據以實其
    說，是此部分尚難採信，是原告請求被告給付自同年6月19
    日起至7月18日止之當月服務費1,500元為有理由。應予准許
    。
㈡、按約定之違約金額過高者，法院得減至相當之數額，為民法
    第252條所明定。系爭契約第7條第2項固規定任一方如欲終
    止契約，必須於60日前以書面通知他方，惟並未約定違反此
    通知意義之法律效果，而於同條第3項則約定提前終止系爭
    契約之違約金，足見被告如未履行第7條第2項之通知義務，
    即應給付第3項之違約金，是原告另行請求60日即2個月之服
    務費3,000元部分，尚難採認。又系爭契約至期間結束尚餘1
    10年7月19日起至111年3月19日止共計8個月，是原告本尚可
    收取12,000元之服務費，因被告提前終止契約而無從收取，
    是本院認原告向被告收取之違約金15,000元尚屬過高，應以
    12,000元為適當。
㈢、是被告尚須給付原告之金額為一個月之服務費1,500元及違約
    金12,000元，總計13,500元。
七、綜上所述，原告依據系爭契約之約定，請求被告給付在13,5
    00元及自起訴狀繕本送達翌日即110年9月2日起至清償日止
    ，按年息5%計算利息之範圍內，為有理由，應與准許。逾此
    範圍之請求，則無理由，應予駁回。
八、准許宣告假執行及訴訟費用負擔之依據：民事訴訟法第389 
    條第1 項第3 款、第79條。
　　
中　　華　　民　　國　　111 　年　　4 　　月　　29　　日
                岡山簡易庭  法  官  盧怡秀　　　　　　
以上正本係照原本作成。                                  
民事訴訟法第436條之24第2項：對於本判決之上訴，非以違背法
令為理由，不得為之。                                    
如對本判決上訴，須於判決送達後20日內向本院提出上訴狀，並
須表明原判決所違背之法令及其具體內容與依訴訟資料可認為原
判決有違背法令之具體事實之上訴理由（須按他造當事人之人數
附繕本）。　
中　　華　　民　　國　　111 　年　　5 　　月　　2 　　日
                            書記官  顏崇衛